【裁判字號】    99,訴,454
【裁判日期】    991231
【裁判案由】    毒品危害防制條例
【裁判全文】
臺灣宜蘭地方法院刑事判決               99年度訴字第454號
公  訴  人  臺灣宜蘭地方法院檢察署檢察官
被      告  陳文熙
上列被告因違反毒品危害防制條例案件，經檢察官提起公訴（
99年度撤緩偵字第50號），經本院裁定進行簡式審判程序，爰
不經通常審判程序判決如下：
    主  文
陳文熙施用第一級毒品，累犯，處有期徒刑柒月；又施用第二級
毒品，累犯，處有期徒刑肆月。應執行有期徒刑拾月。
    事  實
一、陳文熙前因肅清煙毒條例等案件，經本院於民國84年2月15
    日以83年度訴字第344號刑事判決判處有期徒刑3年8月確定
    ；又因肅清煙毒條例等案件，經本院於85年10月4日以85年
    度訴字第126號刑事判決判處有期徒刑3年10月確定，並與前
    開有期徒刑3年8月接續執行後，於87年7月22日假釋出監；
    復於假釋期間內因違反槍砲彈藥刀械管制條例案件，經本院
    於90年5月7日以89年度訴字第324號刑事判決判處有期徒刑1
    年4月確定，上開假釋經撤銷，執行殘刑4年2月4日，並與前
    開有期徒刑1年4月接續執行後，於95年1月27日假釋出監，
    於95年6月21日假釋期滿，以已執行論。另因施用毒品案件
    ，經本院以96年度毒聲字第205號裁定送觀察、勒戒，於觀
    察、勒戒執行完畢後，認有繼續施用毒品傾向，經本院以97
    年度毒聲字第42號裁定送強制戒治，於97年11月11日停止強
    制戒治出所，並經臺灣宜蘭地方法院檢察署檢察官以97年度
    戒毒偵字第69號為不起訴處分確定。
二、詎陳文熙猶不知悔改，(一)基於施用第一級毒品海洛因（下稱
    海洛因）之犯意，於98年8月2日下午4、5時許，在宜蘭縣員
    山鄉同樂村之堤防下，以用注射針筒注射之方式，施用海洛
    因1次；(二)另基於施用第二級毒品甲基安非他命（下稱甲基
    安非他命）之犯意，於98年8月3日晚間8、9時許，在宜蘭縣
    員山鄉枕山地區某不詳處所，以將甲基安非他命置於玻璃球
    內燒烤吸食煙霧之方式，施用甲基安非他命1次。嗣其於98
    年8月4日下午5時50分許，經警採集尿液送鑑定之結果，呈
    嗎啡及甲基安非他命陽性反應，始知悉上情。
三、案經宜蘭縣政府警察局宜蘭分局報請臺灣宜蘭地方法院檢察
    署檢察官偵查起訴。
    理  由
一、訊據被告陳文熙於偵查及本院審理中，對於上開施用毒品海
    洛因及甲基安非他命犯行均坦承不諱，且其為警於98年8月4
    日下午5時50分許採集尿液送鑑定之結果，呈嗎啡及甲基安
    非他命陽性反應，有宜蘭縣警察局刑警大隊毒品犯罪嫌疑人
    採驗作業管制紀錄、姓名對照表2紙、宜蘭縣政府警察局宜
    蘭分局毒品犯罪嫌疑人尿液作業管制紀錄，及慈濟大學濫用
    藥物檢驗中心出具之檢驗總表各1紙在卷可證。又被告前因
    施用毒品案件，經本院以96年度毒聲字第205號裁定送觀察
    、勒戒，於觀察、勒戒執行完畢後，認有繼續施用毒品傾向
    ，經本院以97年度毒聲字第42號裁定送強制戒治，於97年11
    月11日停止強制戒治出所，並經臺灣宜蘭地方法院檢察署檢
    察官以97年度戒毒偵字第69號為不起訴處分確定，有卷附臺
    灣高等法院被告前案紀錄表可參。依上所述，本件事證明確
    ，被告施用毒品犯行堪以認定，應依法論科。
二、查海洛因、甲基安非他命分別為毒品危害防制條例第2條第2
    項第1、2款所規定之第一、二級毒品，不得擅自施用，核被
    告前開施用海洛因、甲基安非他命之行為，分別係犯毒品危
    害防制條例第10條第1項施用第一級毒品罪，及同條第2項施
    用第二級毒品罪。被告施用行為前持有海洛因、甲基安非他
    命之低度行為，分別為其施用之高度行為所吸收，均不另論
    罪。被告所犯上開2罪，犯意各別，行為互殊，應予分論併
    罰。查被告前因肅清煙毒條例等案件，經本院以83 年度訴
    字第344號刑事判決判處有期徒刑3年8月確定，又因肅清煙
    毒條例等案件，經本院以85年度訴字第126號刑事判決判處
    有期徒刑3年10月確定，並與前開有期徒刑3年8月接續執行
    後，於87年7月22日假釋出監，復於假釋期間內因違反槍砲
    彈藥刀械管制條例案件，經本院於以89年度訴字第324號刑
    事判決判處有期徒刑1年4月確定，上開假釋經撤銷，執行殘
    刑4年2月4日，並與前開有期徒刑1年4月接續執行後，於95
    年1月27日假釋出監，於95年6月21日假釋期滿，有卷附臺灣
    高等法院被告前案紀錄表可按，其受有期徒刑之執行完畢，
    5年內再犯法定刑有期徒刑以上之上開2罪，為累犯，均依法
    加重其刑。爰審酌被告前經毒品危害防制條例觀察、勒戒及
    強制戒治等程序，竟再犯本件施用毒品犯行，惟念其坦承犯
    行，態度良好及施用情形等一切情狀，就其所犯上開2罪分
    別量處如主文所示之刑，並定其應執行之刑，以示懲儆。
據上論斷，應依刑事訴訟法第273條之1第1項、第299條第1項前
段，毒品危害防制條例第10條第1項、第2項，刑法第11條前段、
第47條第1項、第51條第5款，判決如主文。
本案經檢察官王清白到庭執行職務
中    華    民    國    99    年    12    月    31    日
                  刑事第四庭  法  官  辜漢忠
以上正本證明與原本無異。
如不服本判決應於收受本判決後10日內向本院提出上訴書狀，並
應敘述具體理由。若未敘述理由者，應於上訴期間屆滿後20日內
向本院補提理由書狀(均須按他造當事人之人數附繕本)。
                              書記官  林詩綺
中    華    民    國    99    年    12    月    31    日
附錄本案論罪科刑法條：
毒品危害防制條例第10條
施用第一級毒品者，處 6 月以上 5 年以下有期徒刑。
施用第二級毒品者，處 3 年以下有期徒刑。

司法院資訊處製作；財團法人民間司法改革基金會備份。
